---
title: "R Notebook"
output: html_notebook
---

```{r}
library(tidyverse)
library(data.table)
eurusd <- read_csv("../eurusdDaillyHLS.csv")
view(eurusd)
```

```{r}
view(eurusd)
dim(eurusd)
c(min(eurusd$Date), max(eurusd$Date))
dim(eurusd[!duplicated(eurusd["Date"]),])
```

```{r}
stat <- table(eurusd$Out)
c(stat, stat/length(eurusd$Out))
```

# Subdivision par Up et down ( premiere couche)

```{r}
eurusdUp <- eurusd[eurusd["Trend2"]=="Up" & !is.na(eurusd["Out"]), ]
eurusdDown <- eurusd[eurusd["Trend2"]=="down" & !is.na(eurusd["Out"]), ]
```

## Étude de la première catégorie descendant des bougies prédictives.

#### Commencons par les pips des corps

```{r echo=TRUE}
tD <- table(eurusdDown$Out)
c(tD, tD/length(eurusdDown$Out))
eurusdDown %>% ggplot(aes(x = Out, y = Pip2)) + geom_violin(aes(fill = as_factor(Out))) + geom_jitter()
eurusdDown  %>% ggplot(aes(x = Pip2)) + geom_histogram(aes(color = "black"), bins = 220 ) + geom_rug() + facet_wrap(Out~.)
```

```{r}

```

```{r}

```

c'est posible de scindé les données en deux catégories : \> 2000, 0 1250 et 1250 a 2000

```{r}
pdb <- c(0, 1250)
eurusdDB1250 <- eurusdDown[eurusdDown["Pip2"] >= 0 & eurusdDown["Pip2"] < 1250, ]
eurusdDB2000 <- eurusdDown[eurusdDown["Pip2"] >= 2000, ]
eurusdDB12_20 <- eurusdDown[eurusdDown["Pip2"]>=1250 & eurusdDown["Pip2"] < 2000, ]
```

#### Le cas de body inférieur a 1250 ( 3ime couche)

```{r}
tdb1250 <- table(eurusdDB1250$Out)
c(tdb1250, tdb1250/length(eurusdDB1250$Out))
eurusdDB1250  %>% ggplot(aes(x = Minf2)) + geom_histogram(aes(color = "black"), bins = 150 ) + geom_rug() + facet_wrap(Out~.)
```

subdivision des meche inferieur \< 750 et compris entre 750 900 et 900\>

```{r}
table(eurusdDB1250[eurusdDB1250["Minf2"]<750,]$Out)
table(eurusdDB1250[eurusdDB1250["Minf2"]>=750 & eurusdDB1250["Minf2"]< 900,]$Out)
eurusdDB1250MI750 <-eurusdDB1250[eurusdDB1250["Minf2"]<750,]
eurusdDB1250MI900 <- eurusdDB1250[eurusdDB1250["Minf2"]>=750 & eurusdDB1250["Minf2"]< 900,]
eurusdDB1250MI900P<- eurusdDB1250[eurusdDB1250["Minf2"]>=900,]
```

#### CAS de meche inferieur \< 750 (4ieme couche)

```{r}
tdb1250mi750 <- table(eurusdDB1250MI750$Out)
c(tdb1250mi750, tdb1250mi750/length(eurusdDB1250MI750$Out))
eurusdDB1250MI750  %>% ggplot(aes(x = Msup2)) + geom_histogram(aes(color = "black"), bins = 150 ) + geom_rug() + facet_wrap(Out~.)
```

Les meche supérieur , on prend ceux qui sont \<750 et \>=750

```{r}
table(eurusdDB1250MI750[eurusdDB1250MI750["Msup2"] < 750,]$Out)
eurusdDB1250MI750MS750 <- eurusdDB1250MI750[eurusdDB1250MI750["Msup2"] < 750,]
eurusdDB1250MI750MS750P <- eurusdDB1250MI750[eurusdDB1250MI750["Msup2"] >= 750,]
```

### Pour eurusdDB1250MI750MS750 analysons les sl et les tp

Puisque que c'est un up qu'on analyse, le deuxieme est down il faut faire un sell, pour le sl on va analysé la meche sup de bougie 1.

#### Pour le SL

```{r}
table(eurusdDB1250MI750MS750$Out)
eurusdDB1250MI750MS750 %>% ggplot(aes(x = Out, y = slTmp)) + geom_violin(aes(fill = as_factor(Out))) + geom_jitter()
eurusdDB1250MI750MS750  %>% ggplot(aes(x = slTmp)) + geom_histogram(aes(color = "black"), bins = 700 ) + geom_rug() + facet_wrap(Out~.)
```

```{r}
eurusdDB1250MI750MS750 %>% ggplot(aes(x = Out, y = tpTmp)) + geom_violin(aes(fill = as_factor(Out))) + geom_jitter()
eurusdDB1250MI750MS750  %>% ggplot(aes(x = tpTmp)) + geom_histogram(aes(color = "black"), bins = 700 ) + geom_rug() + facet_wrap(Out~.)
```

```{r}
eurusdDB1250MI750MS750 %>% filter(tpTmp > 750) %>%  ggplot(aes(x= Out, y= slTmp)) + geom_violin(aes(fill = as_factor(Out))) + geom_jitter()
```

### On prend la seconde partie DB1250MI750MS750P

#### Pour les tp

```{r}
eurusdDB1250MI750MS750P %>% ggplot(aes(x = Out, y = tpTmp)) + geom_violin(aes(fill = as_factor(Out))) + geom_jitter()
eurusdDB1250MI750MS750P  %>% ggplot(aes(x = tpTmp)) + geom_histogram(aes(color = "black"), bins = 700 ) + geom_rug() + facet_wrap(Out~.)
```

```{r}
eurusdDB1250MI750MS750P %>% ggplot(aes(x = Out, y = slTmp)) + geom_violin(aes(fill = as_factor(Out))) + geom_jitter()
eurusdDB1250MI750MS750P  %>% ggplot(aes(x = sltpTmp)) + geom_histogram(aes(color = "black"), bins = 4 ) + geom_rug() + facet_wrap(Out~.)
```

```{r}
eurusdDB1250MI750MS750P %>% filter(tpTmp > 750) %>%  ggplot(aes(x= Out, y= slTmp)) + geom_violin(aes(fill = as_factor(Out))) + geom_jitter()
```

```{r}

```

```{r}

```

```{r}

```

```{r}

```

#### Analyse de la seconde couche DB1250MI900

```{r}
tdb1250mi900 <- table(eurusdDB1250MI900$Out)
c(tdb1250mi900, tdb1250mi900/length(eurusdDB1250MI900$Out))
eurusdDB1250MI900  %>% ggplot(aes(x = Msup2)) + geom_histogram(aes(color = "black"), bins = 150 ) + geom_rug() + facet_wrap(Out~.)
```

### Pour eurusdDB1250MI900 analysons les sl et les tp

```{r}
table(eurusdDB1250MI900$Out)
eurusdDB1250MI900 %>% ggplot(aes(x = Out, y = tpTmp)) + geom_violin(aes(fill = as_factor(Out))) + geom_jitter()
eurusdDB1250MI900  %>% ggplot(aes(x = tpTmp)) + geom_histogram(aes(color = "black"), bins = 7 ) + geom_rug() + facet_wrap(Out~.)
```

```{r}
table(eurusdDB1250MI900$Out)
eurusdDB1250MI900 %>% ggplot(aes(x = Out, y = slTmp)) + geom_violin(aes(fill = as_factor(Out))) + geom_jitter()
eurusdDB1250MI900  %>% ggplot(aes(x = slTmp)) + geom_histogram(aes(color = "black"), bins = 7 ) + geom_rug() + facet_wrap(Out~.)
```

```{r}
eurusdDB1250MI900 %>% filter(tpTmp > 800) %>%  ggplot(aes(x= Out, y= slTmp)) + geom_violin(aes(fill = as_factor(Out))) + geom_jitter()
```

```{r}

```

```{r}

```

### Analyse de eurusdDB1250MI900P

```{r}
table(eurusdDB1250MI900P$Out)
eurusdDB1250MI900P %>% ggplot(aes(x = Out, y = slTmp)) + geom_violin(aes(fill = as_factor(Out))) + geom_jitter()
eurusdDB1250MI900P  %>% ggplot(aes(x = slTmp)) + geom_histogram(aes(color = "black"), bins = 7 ) + geom_rug() + facet_wrap(Out~.)
```

```{r}
table(eurusdDB1250MI900P$Out)
eurusdDB1250MI900P %>% ggplot(aes(x = Out, y = tpTmp)) + geom_violin(aes(fill = as_factor(Out))) + geom_jitter()
eurusdDB1250MI900P  %>% ggplot(aes(x = tpTmp)) + geom_histogram(aes(color = "black"), bins = 7 ) + geom_rug() + facet_wrap(Out~.)
```

### Analysons le sl et tp de ces perte

```{r}

```

```{r}

```

```{r}

```

```{r}

```

```{r}

```

```{r}

```

```{r}

```

```{r}

```

### Analyse de la seconde couche de body B2000

```{r}
table(eurusdDB2000$Out)
eurusdDB2000 %>% ggplot(aes(x = Out, y = tpTmp)) + geom_violin(aes(fill = as_factor(Out))) + geom_jitter()
eurusdDB2000  %>% ggplot(aes(x = tpTmp)) + geom_histogram(aes(color = "black"), bins = 7 ) + geom_rug() + facet_wrap(Out~.)
```

```{r}
table(eurusdDB2000$Out)
eurusdDB2000 %>% ggplot(aes(x = Out, y = slTmp)) + geom_violin(aes(fill = as_factor(Out))) + geom_jitter()
eurusdDB2000  %>% ggplot(aes(x = slTmp)) + geom_histogram(aes(color = "black"), bins = 7 ) + geom_rug() + facet_wrap(Out~.)
```

```{r}
eurusdDB2000 %>% filter(tpTmp > 1200) %>%  ggplot(aes(x= Out, y= slTmp)) + geom_violin(aes(fill = as_factor(Out))) + geom_jitter()
```

```{r}

```

```{r}

```

## Analysons le b12_20 de la seconde couche

```{r}
table(eurusdDB12_20$Out)
```

### Analysons les sl et le tp de ce dernier

```{r}
table(eurusdDB12_20$Out)
eurusdDB12_20 %>% ggplot(aes(x = Out, y = tpTmp)) + geom_violin(aes(fill = as_factor(Out))) + geom_jitter()
eurusdDB12_20 %>% ggplot(aes(x = tpTmp)) + geom_histogram(aes(color = "black"), bins = 7 ) + geom_rug() + facet_wrap(Out~.)
```

```{r}
table(eurusdDB12_20$Out)
eurusdDB12_20 %>% ggplot(aes(x = Out, y = slTmp)) + geom_violin(aes(fill = as_factor(Out))) + geom_jitter()
eurusdDB12_20 %>% ggplot(aes(x = slTmp)) + geom_histogram(aes(color = "black"), bins = 7 ) + geom_rug() + facet_wrap(Out~.)
```

```{r}

```

```{r}

```

```{r}

```

## Maintenant on passe a up

```{r}
tD <- table(eurusdUp$Out)
c(tD, tD/length(eurusdUp$Out))
eurusdUp  %>% ggplot(aes(x = Pip2)) + geom_histogram(aes(color = "black"), bins = 500 ) + geom_rug() + facet_wrap(Out~.)
eurusdUp %>% ggplot(aes(x = Out, y = Pip2)) + geom_violin(aes(fill = as_factor(Out))) + geom_jitter()
```

Un peu indécis sur les pips

```{r}
eurusdUp  %>% ggplot(aes(x = Minf2)) + geom_histogram(aes(color = "black"), bins = 100 ) + geom_rug() + facet_wrap(Out~.)
```

```{r}
eurusdUp  %>% ggplot(aes(x = Msup2)) + geom_histogram(aes(color = "black"), bins = 100 ) + geom_rug() + facet_wrap(Out~.)
```

La décision est price sur ces deux catégories \<=500 \>500

```{r}
eurusdUS500 <- eurusdUp[eurusdUp["Msup2"] <=500,]
eurusdUS500P <- eurusdUp[eurusdUp["Msup2"] >500,]
```

#### Passons la l'analyse de la priemer couche ( eurusdUS500)

```{r}
tu <- table(eurusdUS500$Out)
c(tu, tu/length(eurusdUS500$Out))
eurusdUS500  %>% ggplot(aes(x = Pip2)) + geom_histogram(aes(color = "black"), bins = 100 ) + geom_rug() + facet_wrap(Out~.)
eurusdUS500 %>% ggplot(aes(x = Out, y = Pip2)) + geom_violin(aes(fill = as_factor(Out))) + geom_jitter()
```

On subdivis ca en deux partie \> 1250 \< 1250 de pips2

```{r}
eurusdUS500P1250P <- eurusdUS500[eurusdUS500["Pip2"] >=1250,]
eurusdUS500P1250 <- eurusdUS500[eurusdUS500["Pip2"] <1250,]
length(eurusdUS500P1250P$Out)
length(eurusdUS500P1250$Out)
```

#### On prend la catégorie \< 1250 US500P1250

```{r}
eur
tu_ <- table(eurusdUS500P1250$Out)
c(tu, tu/length(eurusdUS500P1250$Out))
eurusdUS500P1250  %>% ggplot(aes(x = Minf2)) + geom_histogram(aes(color = "black"), bins = 100 ) + geom_rug() + facet_wrap(Out~.)
eurusdUS500P1250 %>% ggplot(aes(x = Out, y = Minf2)) + geom_violin(aes(fill = as_factor(Out))) + geom_jitter()
```

```{r}
table(eurusdUS500P1250[eurusdUS500P1250["Minf2"]< 450, ]$Out)
table(eurusdUS500P1250[eurusdUS500P1250["Minf2"]> 450,]$Out)
```

On sciencder et ces deux catégorie Min\>450, Minf\<450

```{r}
eurusdUS500P1250M450 <- eurusdUS500P1250[eurusdUS500P1250["Minf2"]< 450, ]
eurusdUS500P1250M450P <- eurusdUS500P1250[eurusdUS500P1250["Minf2"]> 450,]
```

```{r}

```

#### Etude de sl tp de US500P1250P500M450

```{r}
table(eurusdUS500P1250M450$Out)
eurusdUS500P1250M450 %>% ggplot(aes(x = Out, y = slTmp)) + geom_violin(aes(fill = as_factor(Out))) + geom_jitter()
eurusdUS500P1250M450 %>% ggplot(aes(x = slTmp)) + geom_histogram(aes(color = "black"), bins = 7 ) + geom_rug() + facet_wrap(Out~.)
```

Je prends le sl est = 500

```{r}
table(eurusdUS500P1250M450$Out)
eurusdUS500P1250M450 %>% ggplot(aes(x = Out, y = tpTmp)) + geom_violin(aes(fill = as_factor(Out))) + geom_jitter()
eurusdUS500P1250M450 %>% ggplot(aes(x = tpTmp)) + geom_histogram(aes(color = "black"), bins = 7 ) + geom_rug() + facet_wrap(Out~.)
```

```{r}
eurusdUS500P1250M450 %>% filter(tpTmp > 750) %>%  ggplot(aes(x= Out, y= slTmp)) + geom_violin(aes(fill = as_factor(Out))) + geom_jitter()
```

```{r}

```

Je prends le tp á 250

#### Etude de sl tp de US500P1250P500M450P

```{r}
table(eurusdUS500P1250M450P$Out)
eurusdUS500P1250M450P %>% ggplot(aes(x = Out, y = slTmp)) + geom_violin(aes(fill = as_factor(Out))) + geom_jitter()
eurusdUS500P1250M450P %>% ggplot(aes(x = slTmp)) + geom_histogram(aes(color = "black"), bins = 7 ) + geom_rug() + facet_wrap(Out~.)
```

```{r}
table(eurusdUS500P1250M450P$Out)
eurusdUS500P1250M450P %>% ggplot(aes(x = Out, y = tpTmp)) + geom_violin(aes(fill = as_factor(Out))) + geom_jitter()
eurusdUS500P1250M450P %>% ggplot(aes(x = tpTmp)) + geom_histogram(aes(color = "black"), bins = 7 ) + geom_rug() + facet_wrap(Out~.)
```

```{r}
eurusdUS500P1250M450P %>% filter(tpTmp > 500) %>%  ggplot(aes(x= Out, y= slTmp)) + geom_violin(aes(fill = as_factor(Out))) + geom_jitter()
```

Etude de la catérgorie deux P1250P

```{r}
tu_ <- table(eurusdUS500P1250P$Out)
c(tu_, tu_/length(eurusdUS500P1250P$Out))
eurusdUS500P1250P  %>% ggplot(aes(x = Minf2)) + geom_histogram(aes(color = "black"), bins = 100 ) + geom_rug() + facet_wrap(Out~.)
eurusdUS500P1250P %>% ggplot(aes(x = Out, y = Minf2)) + geom_violin(aes(fill = as_factor(Out))) + geom_jitter()
```

Analyse de sl et tp de 1250plus

```{r}
table(eurusdUS500P1250P$Out)
eurusdUS500P1250P %>% ggplot(aes(x = Out, y = slTmp)) + geom_violin(aes(fill = as_factor(Out))) + geom_jitter()
eurusdUS500P1250P %>% ggplot(aes(x = slTmp)) + geom_histogram(aes(color = "black"), bins = 7 ) + geom_rug() + facet_wrap(Out~.)
```

Sl est 500

```{r}
table(eurusdUS500P1250P$Out)
eurusdUS500P1250P %>% ggplot(aes(x = Out, y = tpTmp)) + geom_violin(aes(fill = as_factor(Out))) + geom_jitter()
eurusdUS500P1250P %>% ggplot(aes(x = tpTmp)) + geom_histogram(aes(color = "black"), bins = 7 ) + geom_rug() + facet_wrap(Out~.)
```

```{r}
eurusdUS500P1250M450P %>% filter(tpTmp > 750) %>%  ggplot(aes(x= Out, y= slTmp)) + geom_violin(aes(fill = as_factor(Out))) + geom_jitter()
```

```{r}

```

```{r}

```

Maintenant on analyse la seconde partie S500P

```{r}
tu_ <- table(eurusdUS500P$Out)
c(tu_, tu_/length(eurusdUS500P$Out))
eurusdUS500P  %>% ggplot(aes(x = Minf2)) + geom_histogram(aes(color = "black"), bins = 100 ) + geom_rug() + facet_wrap(Out~.)
eurusdUS500P %>% ggplot(aes(x = Out, y = Minf2)) + geom_violin(aes(fill = as_factor(Out))) + geom_jitter()
```

On scinde en deux catégorie \>200 \< 200

```{r}
eurusdUS500PI200 <- eurusdUS500P[eurusdUS500P["Minf2"]<200, ]
eurusdUS500PI200P <- eurusdUS500P[eurusdUS500P["Minf2"]>200, ]
```

```{r}
table(eurusdUS500PI200$Out)
table(eurusdUS500PI200P$Out)
```

#### étudions la premier partie de cette subdivison

```{r echo=TRUE}
tu_ <- table(eurusdUS500PI200P$Out)
c(tu_, tu_/length(eurusdUS500PI200P$Out))
eurusdUS500PI200P  %>% ggplot(aes(x = Pip2)) + geom_histogram(aes(color = "black"), bins = 100 ) + geom_rug() + facet_wrap(Out~.)
eurusdUS500PI200P %>% ggplot(aes(x = Out, y = Pip2)) + geom_violin(aes(fill = as_factor(Out))) + geom_jitter()
```

il ya deux subdivision

S500PI200 sl tp

```{r}
table(eurusdUS500PI200$Out)
eurusdUS500PI200 %>% ggplot(aes(x = Out, y = tpTmp)) + geom_violin(aes(fill = as_factor(Out))) + geom_jitter()
eurusdUS500PI200 %>% ggplot(aes(x = tpTmp)) + geom_histogram(aes(color = "black"), bins = 7 ) + geom_rug() + facet_wrap(Out~.)
```

```{r}

```

```{r}
eurusdUS500PI200 %>% filter(tpTmp > 1000) %>%  ggplot(aes(x= Out, y= slTmp)) + geom_violin(aes(fill = as_factor(Out))) + geom_jitter()
```

```{r}
table(eurusdUS500PI200$Out)
eurusdUS500PI200 %>% ggplot(aes(x = Out, y = slTmp)) + geom_violin(aes(fill = as_factor(Out))) + geom_jitter()
eurusdUS500PI200 %>% ggplot(aes(x = slTmp)) + geom_histogram(aes(color = "black"), bins = 7 ) + geom_rug() + facet_wrap(Out~.)
```

Pour la catégorie S500PI200P

```{r}
table(eurusdUS500PI200P$Out)
eurusdUS500PI200P %>% ggplot(aes(x = Out, y = tpTmp)) + geom_violin(aes(fill = as_factor(Out))) + geom_jitter()
eurusdUS500PI200P %>% ggplot(aes(x = tpTmp)) + geom_histogram(aes(color = "black"), bins = 7 ) + geom_rug() + facet_wrap(Out~.)
```

```{r}
eurusdUS500PI200P %>% filter(tpTmp > 750) %>%  ggplot(aes(x= Out, y= slTmp)) + geom_violin(aes(fill = as_factor(Out))) + geom_jitter()
```

```{r}
table(eurusdUS500PI200P$Out)
eurusdUS500PI200P %>% ggplot(aes(x = Out, y = slTmp)) + geom_violin(aes(fill = as_factor(Out))) + geom_jitter()
eurusdUS500PI200P %>% ggplot(aes(x = slTmp)) + geom_histogram(aes(color = "black"), bins = 7 ) + geom_rug() + facet_wrap(Out~.)
```

Le dernier catégorie

```{r}
table(eurusdUS500PI200P$Out)
eurusdUS500PI200P %>% ggplot(aes(x = Out, y = Pip2)) + geom_violin(aes(fill = as_factor(Out))) + geom_jitter()
eurusdUS500PI200P %>% ggplot(aes(x = Pip2)) + geom_histogram(aes(color = "black"), bins = 700 ) + geom_rug() + facet_wrap(Out~.)
```

```{r}

```

```{r}

```

```{r}

```

```{r}

```

```{r}

```

```{r}

```

```{r}

```
